【裁判字號】    99,審訴,771
【裁判日期】    990323
【裁判案由】    毒品危害防制條例
【裁判全文】
臺灣高雄地方法院刑事判決            99年度審訴字第771號
公  訴  人  臺灣高雄地方法院檢察署檢察官
被      告  甲○○
上列被告因毒品危害防制條例案件，經檢察官提起公訴（99年度
毒偵字第887 號），嗣被告於本院準備程序中就被訴事實為有罪
之陳述，經本院告知簡式審判程序之旨，並聽取被告與公訴人之
意見後，合議庭裁定由受命法官獨任進行簡式審判程序，判決如
下：
    主  文
甲○○施用第一級毒品，累犯，處有期徒刑玖月，扣案之注射針
筒壹支沒收。又施用第二級毒品，累犯，處有期徒刑伍月，扣案
之玻璃球吸食器壹個沒收。應執行有期徒刑壹年，扣案之注射針
筒壹支、玻璃球吸食器壹個，均沒收。
    事  實
一、甲○○曾於民國96年間因施用毒品案件，經本院以96年度毒
    聲字第1166號裁定送觀察、勒戒後，認有繼續施用毒品傾向
    ，再經本院以96年度毒聲字第1871號裁定令入戒治處所施以
    強制戒治，並經臺灣高雄地方法院檢察署檢察官以97年度戒
    毒偵字第445 號不起訴處分確定。另於97年間因入出國移民
    法案件，經臺灣桃園地方法院以97年度審易字第1778號判處
    有期徒刑6 月確定，於98年4 月22日易科罰金執行完畢。於
    前開戒治執行完畢釋放後5 年內，復基於施用第一級毒品海
    洛因、第二級毒品甲基安非他命之犯意，於99年1 月6 日晚
    上某時許，在其位於高雄縣鳳山市○○路373 號3 樓住處，
    以玻璃球燒烤方式，施用第二級毒品甲基安非他命1 次。另
    於99年1 月7 日7 時許，在上開住處，以針筒注射方式，施
    用第一級毒品海洛因1 次。嗣為警於99年1 月7 日9 時5 分
    許，在高雄縣鳳山市○○路全國電子對面查獲，並在甲○○
    身上扣得注射針筒1 支及玻璃球吸食器1 個，並得其同意採
    集尿液送驗，結果呈可待因、嗎啡、安非他命、甲基安非他
    命陽性反應，始悉上情。
二、案經高雄縣政府警察局移送臺灣高雄地方法院檢察署檢察官
    偵查起訴。
    理  由
一、本件被告甲○○所犯係死刑、無期徒刑、最輕本刑為3 年以
    上有期徒刑以外之罪，其於準備程序中就被訴事實為有罪之
    陳述，經本院告知簡式審判程序之旨，並聽取公訴人及被告
    意見後，合議庭裁定由受命法官獨任進行簡式審判程序，合
    先敘明。
二、訊據被告對於上揭時、地，施用第一級毒品海洛因、第二級
    毒品甲基安非他命之事實，坦承不諱，而被告為警查獲所採
    之尿液檢體，經送臺灣檢驗科技股份有限公司以酵素免疫分
    析法及氣相層析質譜檢驗結果，可待因、嗎啡、安非他命、
    甲基安非他命陽性反應，此有臺灣檢驗科技股份有限公司濫
    用藥物實驗室- 高雄99年1 月20日KＺ000000000000號濫用藥
    物尿液檢驗報告暨高雄縣政府警察局偵辦毒品案件嫌疑人尿
    液採集編號對照表各1 份在卷可稽。足徵被告之任意性自白
    核與事實相符，應堪信為真實，可採為本件論罪科刑之依據
    。是本件事證明確，被告施用第一級、第二級毒品犯行，洵
    堪認定，應予依法論科。
三、按海洛因、甲基安非他命為毒品危害防制條例第2 條第2 項
    第1 、2 款所稱之第一級與第二級毒品，不得施用、持有。
    次按觀察、勒戒或強制戒治執行完畢釋放後，5 年內再犯第
    10條之罪者，應依一般刑事訴訟程序予以起訴論罪科刑，此
    觀諸毒品危害防制條例第20條、第23條第2 項規定自明。被
    告曾於96年間因施用毒品案件，經本院以96年度毒聲字第11
    66號裁定送觀察、勒戒後，認有繼續施用毒品傾向，再經本
    院以96年度毒聲字第1871號裁定令入戒治處所施以強制戒治
    ，並經臺灣高雄地方法院檢察署檢察官以97年度戒毒偵字第
    445 號不起訴處分確定，有臺灣高等法院被告前案紀錄表1
    份在卷可參，於前開戒治執行完畢釋放後5 年內，復分別於
    99年1 月7 日7 時許、99年1 月6 日晚上某時，分別施用第
    一級毒品海洛因第二級毒品甲基安非他命各1 次，則公訴人
    予以起訴，尚無不合，本院自得依法論科。
四、核被告所為，係犯毒品危害防制條例第10條第1 項、第2 項
    之施用第一級與第二級毒品罪。被告持有第一級、第二級毒
    品後進而施用，其持有之低度行為應為施用之高度行為所吸
    收，故不另論其持有毒品罪。被告所犯上開二罪，犯意各別
    ，罪質各異，行為互殊，係為數罪，應予分論併罰。被告有
    事實欄所載之前案紀錄，甫於98年4 月22日執行完畢，有卷
    附臺灣高等法院被告前案紀錄表可按，其受有期徒刑執行完
    畢，5 年以內故意再犯有期徒刑以上之罪，為累犯，應加重
    其刑。本院審酌被告前因施用毒品案件，經勒戒、觀察及強
    制戒治程序，由檢察官不起訴處分後，仍不知悛悔，再次施
    用毒品自戕其身，顯然缺乏戒絕毒品之決心，且被告前有施
    用毒品之前科紀錄，素行不良，惟念及被告坦承施用第一級
    與第二級毒品之事實，且其行為尚未害及他人，並斟酌被告
    之犯罪動機、手段以及被告之智識程度等一切情狀，量處如
    主文所示之刑。另扣案注射針筒1 支、玻璃球吸食器1 個，
    均係被告所有，且均係注射海洛因毒品所用之物，業據被告
    供承在卷（見本院卷第26頁反面），依刑法第38條第1 項第
    2 款規定應予宣告沒收。至其餘扣案物品，均與本件被告犯
    行無關，亦據被告供述在卷，且檢察官於起訴書已敘明因被
    告尚有販賣毒品案件經偵辦中，爰不予聲請宣告沒收扣案之
    海洛因等語，爰不於本件為沒收之諭知。
據上論斷，應依刑事訴訟法第273 條之1 第1 項、第284 條之1
、第299 條第1 項前段，毒品危害防制條例第10條第1 項、第2
項，刑法第11條前段、第47條第1 項、第51條第5 款、第38條第
1 項第2 款，判決如主文。
本案經檢察官許怡萍到庭執行職務。
中    華    民    國    99    年     3    月    23    日
                  刑事第十庭  法  官  曾子珍
以上正本證明與原本無異。
如不服本判決，應於收受送達後10日內向本院提出上訴書狀。
中    華    民    國    99    年     3    月    23    日
                              書記官  李承悌
附錄本判決論罪科刑法條全文：
毒品危害防制條例第10條
施用第一級毒品者，處6月以上5年以下有期徒刑。
施用第二級毒品者，處3年以下有期徒刑。

司法院資訊處製作；財團法人民間司法改革基金會備份。
